【裁判字號】    97,上訴,6016
【裁判日期】    980203
【裁判案由】    毒品危害防制條例
【裁判全文】
臺灣高等法院刑事判決                97年度上訴字第6016號
上  訴  人
即  被  告  甲○○
                  （現另案於臺灣桃園監獄執行中）
上列上訴人因毒品危害防制條例案件，不服臺灣桃園地方法院97
年度審訴字第2774號，中華民國97年11月21日第一審判決（起訴
案號：臺灣桃園地方法院檢察署97年度毒偵字第1213號），提起
上訴，本院判決如下：
    主  文
原判決撤銷。
甲○○施用第一級毒品，累犯，處有期徒刑捌月；又施用第二級
毒品，累犯，處有期徒刑參月。應執行有期徒刑玖月。
    事  實
一、甲○○前於民國（下同）91年間因施用第二級毒品案件，經
    臺灣桃園地方法院以91年度毒聲字第3443號裁定送觀察、勒
    戒後，認無繼續施用毒品傾向，於92年4月24日執行完畢釋
    放出所，並經臺灣桃園地方法院檢察署檢察官以91年度毒偵
    字第2704號為不起訴處分確定；復於91年間因搶奪案件，經
    同前法院以92年度訴字第121號判決判處有期徒刑8月，緩刑
    3年確定，嗣遭撤銷緩刑；又於92年間因連續竊盜案件，經
    臺灣高等法院以92年度上訴字第4071號判決判處有期徒刑5
    月確定；又於上開觀察、勒戒執行完畢釋放出所後，5年內
    之93年間因連續施用第一級毒品案件，經臺灣桃園地方法院
    以93年度訴字第1360號判決判處有期徒刑7月確定，與前開
    有期徒刑5月，經同前法院以94年度聲字第1693號裁定應執
    行有期徒刑11月確定；再於93年間因竊盜案件，經臺灣桃園
    地方法院以93年度桃簡字第346號判決判處有期徒刑6月確定
    ，並與前開有期徒刑8月及應執行刑有期徒刑11月接續執行
    ，於95年4月20日縮刑期滿執行完畢。
二、甲○○猶不知悔改，於初犯施用毒品案件以後之5年以內，
    分別基於施用第一級毒品海洛因及第二級毒品甲基安非他命
    之犯意，於96年11月14日下午3時許，在其桃園縣大溪鎮○
    ○里○○路○段51號住處，以針筒注射方式施用第一級毒品
    海洛因及以玻璃球燒烤後吸取煙霧之方式施用第二級毒品甲
    基安非他命各1次，嗣為警於同年月15日晚間6時許，在其上
    開住處因另案拘提到案，經同意採尿送驗呈鴉片類及安非他
    命類陽性反應，而悉上情。
三、案經桃園縣政府警察局大溪分局報告臺灣桃園地方法院檢察
    署檢察官偵查起訴。
    理  由
一、訊據被告於本院審理固坦承有施用第一、二級毒品，然辯稱
    ，伊係96年11月14日下午3時許，在其桃園縣住處，以玻璃
    球燒烤後吸取煙霧之方式，同時施用第一、二級毒品1次云
    云。惟查，被告於96年11月15日晚間6時許，為警查獲後所
    採集之尿液送驗結果固呈安非他命類及鴉片類陽性反應，有
    上開臺灣檢驗科技股份有限公司96年12月3日之濫用藥物尿
    液檢驗報告一紙在卷可考。再被告於警詢時供稱：最後一次
    是93年10月2日下午，於自宅將海洛因加水放置注射針筒內
    注射之方式施用（見偵查卷第6頁）；於原審審理時供承：
    一級我是打針，二級我沒有施用，可是驗尿報告有，可能是
    買的時侯，別人一起放在袋子內（見原審卷第26頁），顯見
    被告一直以來均以針筒注射方式施用海洛因，為避免再被科
    以施用第二級毒品罪，即謊稱未施用第二級毒品，可能係誤
    用，而被告於本院審理時再供稱，伊係以燒烤方式同時施用
    二種毒品，所供與警詢、原審已有出入，雖上開二種毒品非
    無可能同時施用，惟被告既已自承以針筒注射之方式施用海
    洛因，自無可能再以燒烤方式施用，顯見被告係分別以針筒
    注射之方式施用海洛因、以玻璃球燒烤之方式施用安非他命
    ，被告於本院所供係同時以燒烤方式施用，顯係飾卸之詞，
    諉不足採。次查，被告於91年間因施用第二級毒品案件，經
    臺灣桃園地方法院以91年度毒聲字第3443號裁定送觀察、勒
    戒後，認無繼續施用毒品傾向，於92年4月24日執行完畢釋
    放出所，並經臺灣桃園地方法院檢察署檢察官以91年度毒偵
    字第2704號為不起訴處分確定等情，有前開不起訴處分書、
    本院被告前案記錄表在卷可稽。從而，被告於初犯施用毒品
    案件5年以內之96年11月14日，再犯本件施用毒品犯行，堪
    可認定，應依法論科。
二、查海洛因、甲基安非他命分別為毒品危害防制條例第2條第
    2項第1 款、第2 款明定之第一級、第二級毒品，均不得持
    有、施用。核被告所為，係犯毒品危害防制條例第10條第1
    項之罪、同條第2項之罪。其施用海洛因前後持有海洛因及
    施用甲基安非他命前後持有甲基安非他命之低度行為，應為
    施用之高度行為所吸收，均不另論罪。其所犯上開2罪，犯
    意各別，行為不同，應予分論併罰。被告有事實欄所述犯罪
    科刑執行紀錄，有前開臺灣高等法院被告前案紀錄表乙紙在
    卷可考，其受有期徒刑之執行完畢，5年以內故意再犯有期
    徒刑以上之罪，為累犯，均應依刑法第47條第1項規定加重
    其刑。
三、原審據以論罪科刑固非無見，惟原審於被告認罪後，疏未勾
    稽被告犯罪之時地及施用第二級毒品安非他命之方法，顯有
    未洽，被告上訴辯稱係二種毒品同時施用雖無理由，惟原判
    原判決既有上開可議之處，自屬無可維持，應由本院將原判
    決撤銷改判。爰審酌被告經觀察勒戒、執行徒刑完畢後，仍
    無法戒除施用毒品之惡習，顯見戒除毒癮之意志薄弱，兼衡
    其犯罪之動機、目的、手段、品行，並審酌其所犯施用毒品
    罪係戕害自身健康之行為，於他人尚不致造成損害，未坦承
    犯行，圖以同時施用之辯解減輕刑責之犯後態度等一切情狀
    ，分別量處如主文第2項所示之刑，並定其應執行刑，以示
    懲戒。
據上論斷，應依刑事訴訟法第369條第1項前段、第364條、第299
條第1項前段，毒品危害防制條例第23條第2項、第10條第1項、
第2項，刑法第11條前段、第47條第1項、第51條第5款，判決如
主文。
本案經檢察官劉靜婉到庭執行職務。
中    華    民    國    98    年    2     月    3     日
                  刑事第十六庭審判長法  官  溫耀源
                                    法  官  許增男
                                    法  官  王敏慧
以上正本證明與原本無異。
施用第一級毒品部分如不服本判決，應於收受送達後十日內向本
院提出上訴書狀，其未敘述上訴之理由者並得於提起上訴後十日
內向本院補提理由書（均須按他造當事人之人數附繕本）「切勿
逕送上級法院」。
                                    書記官  丁淑蘭
中    華    民    國    98    年    2     月    3     日
附錄本案論罪科刑法條全文：
毒品危害防制條例第10條
施用第一級毒品者，處 6 月以上 5 年以下有期徒刑。
施用第二級毒品者，處 3 年以下有期徒刑。


司法院資訊處製作；財團法人民間司法改革基金會備份。
